Danielle Galdino de Souza



Endereço para acessar este CV: http://lattes.cnpq.br/3277353479174873 ID Lattes: 3277353479174873

Última atualização do currículo em 07/05/2021

Graduação em Enfermagem pela Faculdade do Norte Goiano (FNG, 2015), especialização em Urgência e Emergência pelo Centro de Pós-Graduação em Medicina, Enfermagem e Nutrição (CEEN, 2017), mestrado em Nanociências e Nanobiotecnologia pela Universidade de Brasília (UnB, 2020). Atualmente é Docente do Departamento de Enfermagem da Faculdade de Ciências da Saúde de Unaí-MG (FACISA). Tem experiência nas áreas de Gravidez e Parto, Emergências Traumáticas e Nanobiotecnologia, atuando principalmente nos seguintes temas: parto humanizado, gravidez de alto risco, traumatismo cranioencefálico, nanoemulsão, óleo de peixe, inflamação, fibrose pulmonar. Registro em plataforma Research gate - https://www.researchgate.net/profile/Danielle_Souza8; Email: danielle.galdino@hotmail.com (Texto informado pelo autor)

Identificação

Nome

Nome em citações bibliográficas

Lattes iD **Orcid iD**

Danielle Galdino de Souza

SOUZA, D. G.; SOUZA, DANIELLE GALDINO DE; GALDINO DE SOUZA, DANIELLE

http://lattes.cnpq.br/3277353479174873

? https://orcid.org/0000-0003-3432-0769

Endereco

Endereço Profissional

Universidade de Brasília, Campus Darcy Ribeiro, Instituto de Ciências Biológicas.

Universidade de Brasília (UnB)

Asa Norte

70910900 - Brasília, DF - Brasil Telefone: (61) 31072902

Formação acadêmica/titulação

2020

2018 - 2020

2011 - 2015

Doutorado em andamento em Nanociência e Nanobiotecnologia (Conceito CAPES 4).

Universidade de Brasília, UnB, Brasil.

Título: Ácidos Graxos poliinsaturados para o tratamento de fibrose pulmonar em modelos

Orientador: Voño Paulo Figueiró Longo.

Bolsista do(a): Coordenação de Aperfeiçoamento de Pessoal de Nível Superior, CAPES, Brasil.

Mestrado em Nanociências e Nanobiotecnologia (Conceito CAPES 4).

Universidade de Brasília, UnB, Brasil.

Título: EFEITOS DA ADMINISTRAÇÃO INTRA-GÁSTRICA DE NANOEMULSÃO DE ÓLEO DE

PEIXE EM MODELO EXPERIMENTAL DE FIBROSE PULMONAR: ASPECTOS

MORFOFISIOLÓGICOS, Ano de Obtenção: 2020. Orientador: 9 João Paulo Figueiró Longo.

Bolsista do(a): Coordenação de Aperfeiçoamento de Pessoal de Nível Superior, CAPES, Brasil.

Palavras-chave: Fibrose Pulmonar; Ômega 3; Suplementação oral; Nanoemulsão.

Grande área: Ciências Biológicas

2016 - 2017 Especialização em Enfermagem em Emergência e Urgência. (Carga Horária: 530h).

Pontifícia Universidade Católica de Goiás, PUC GOIÁS, Brasil.

Título: Proposta de protocolo para a assistência de enfermagem no acolhimento à gestante de

alto risco.

Orientador: Silvio José de Queiroz.

Graduação em Enfermagem.

FACULDADE DO NORTE GOIANO - FNG, CESNG_PPROV, Brasil.

Título: Política de humanização do parto natural e o paradoxo da cesariana: protagonismo da

enfermagem no cuidado à parturiente. Orientador: Lairton Rodrigues Braz.

Bolsista do(a): Programa Universidade para todos, PROUNI, Brasil.

2008 - 2010 Ensino Médio (2º grau).

Colégio Nossa Senhora de Fátima, CNSF, Brasil.

2002 - 2007 Ensino Fundamental (1º grau).

Colégio Nossa Senhora de Fátima, CNSF, Brasil.

2000 - 2002 Ensino Fundamental (1º grau).

Escola Estadual Lobo D'Almada, EELD, Brasil.

Formação Complementar

3	
2021 - 2021	TÉCNICA DE ASSISTÊNCIA AO PARTO. (Carga horária: 6h).
	Commadre Serviços de Saúde, Ensino e Pesquisa, COMMADRE, Brasil.
2021 - 2021	Curso Teórico de Primeiros Socorros. (Carga horária: 3h).
	Conselho Regional de Enfermagem de Minas Gerais, COREN-MG, Brasil.
2021 - 2021	Webaula sobre as Campanhas de Vacinação contra a COVID-19 e Influenza 2021. (Carga
	horária: 2h).
	Conselho Regional de Enfermagem de Minas Gerais, COREN-MG, Brasil.
2020 - 2020	Laserterapia avançada + Tecnologias em coberturas. (Carga horária: 10h).
	Hammes Cursos, HAMMES CURSOS, Brasil.
2020 - 2020	Coronavirus (COVID-19): Manejo dos Casos Suspeitos. (Carga horária: 2h).
	Instituto Israelita de Ensino e Pesquisa Albert Einstein, IIEPAE, Brasil.
2020 - 2020	Ozonioterapia em tratamento de feridas. (Carga horária: 120h).
	Hammes Cursos, HAMMES CURSOS, Brasil.
2020 - 2020	Doenças ocasionadas por vírus respiratórios emergentes, incluindo COVID-19. (Carga horária:
	4h).
	Fundação Oswaldo Cruz, FIOCRUZ, Brasil.
2020 - 2020	O novo coronavírus e a COVID-19. (Carga horária: 15h).
	Universidade Federal do Maranhão, UFMA, Brasil.
	• • •

Atuação Profissional

Faculdade de Ciencias da Saude de Unaí, FACISA NOROESTE, Brasil.

Vínculo institucional

2021 - Atual Vínculo: Prestação de serviços, Enquadramento Funcional: Docente, Carga horária: 11

Atividades

02/2021 - Atual Ensino, Enfermagem, Nível: Graduação

Disciplinas ministradas

Enfermagem em Urgência e Emergência Nutrição aplicada a enfermagem

Sistematização da Assistência de Enfermagem

Universidade de Brasília, UnB, Brasil.

Vínculo institucional

2020 - Atual Vínculo: Bolsista, Enquadramento Funcional: Doutorando, Carga horária: 20, Regime:

Dedicação exclusiva.

Atividades

03/2020 - Atual Pesquisa e desenvolvimento , Campus Darcy Ribeiro, Instituto de Ciências Biológicas.

Linhas de pesquisa Nanociência Nanobiotecnologia

Nanoemulsão de óleo de peixe

Fibrose pulmonar

Linhas de pesquisa

1.	Nanociência
2.	Nanobiotecnologia

3. Nanoemulsão de óleo de peixe

4. Fibrose pulmonar

Revisor de periódico

2020 - AtualPeriódico: International Journal of Antimicrobial Agents2020 - AtualPeriódico: RESEARCH, SOCIETY AND DEVELOPMENT

Áreas de atuação

Grande área: Ciências da Saúde / Área: Enfermagem.

Idiomas

Inglês Espanhol Compreende Razoavelmente, Fala Razoavelmente, Lê Razoavelmente, Escreve Razoavelmente. Compreende Razoavelmente, Fala Razoavelmente, Lê Bem, Escreve Razoavelmente.

Produções

Produção bibliográfica

Artigos completos publicados em periódicos

Ordenar por



- 1. Pacheco, Thyago José Arruda ; SILVA, VICTOR CARLOS MELLO DA ; SOUZA, DANIELLE GALDINO DE ; BORGES, MARIA BLANDINA SANTOS ; SILVA, SEBASTIÃO ANDRADE E . COVID-19: Do DNA / RNA vaccines integrate into the genome?. RESEARCH, SOCIETY AND DEVELOPMENT, v. 10, p. e58710112103, 2021.
- 2. PACHECO, T. J. A.; SOUZA, D. G.; BORGES, K. N. N.; PIRES, J. O.; FABBRIN, A. S. S; SANTOS, P. H. M.; BORGES, M. B. S. One year after the WHO alert for COVID-19: what is next?. Brazilian Journal of Development, v. 7, p. 29968-29978, 2021.
- **3.** FARIA, R. S.; **SOUZA, D. G.**; PACHECO, T. J. A.; SILVA, F. M.; SILVA, V. C. M.; LIMA, L. I. Drug combination and nanooncology for improvement in the treatment of breast cancer: a review. RESEARCH, SOCIETY AND DEVELOPMENT, v. 10, p. e40710414098, 2021.
- **4.** GUIDÃO, NITHYA DEYELLY BATISTA NEVES ; **SOUZA, DANIELLE GALDINO DE** . A humanização à vítima de traumatismo crânioencefálico: uma revisão narrativa. Revista Remecs Revista Multidisciplinar de Estudos Científicos em Saúde, v. 5, p. 20-26, 2021
- 5. GUIDÃO, NITHYA DEYELLY BATISTA NEVES; VIEIRA, ANA PAULA TIMÓTEO; ALMEIDA, LUDMILA BATISTA DE BULHÕES; VASCONCELOS, MARIÁ DE OLIVEIRA; SILVA, PAULA VIVIANE PEIXOTO DA; SOUZA, DANIELLE GALDINO DE. Assistência de enfermagem no cuidado às gestantes com complicações da síndrome hipertensiva gestacional: uma revisão integrativa. REVISTA RECIEN REVISTA CIENTÍFICA DE ENFERMAGEM, v. 10, p. 173-179, 2020.
- **6.** PACHECO, T. J. A.; **SOUZA, D. G.**; LIMA, L. I.; LONGO, J. P. F. . Panorama mundial de estudos com a hidroxicloroquina para o tratamento da COVID-19. JOURNAL OF HEALTH AND BIOLOGICAL SCIENCES, v. 8, p. 1-4, 2020.
- **7.** GUIDAO, N. D. B. N.; VIEIRA, A. P. T.; FABBRIN, A. S. S; ALMEIDA, L. B. B.; BORGES, K. N. N.; **SOUZA, D. G.** . Análise da ergonomia cognitiva na enfermagem em clínica de hemodiálise. REVISTA RECIEN REVISTA CIENTÍFICA DE ENFERMAGEM, v. 10, p. 124-130, 2020.
- 8. ARRUDA PACHECO, THYAGO JOSÉ; DE MATOS DA SILVA, FRANCIÉLE; **GALDINO DE SOUZA, DANIELLE**; MELLO DA SILVA, VICTOR CARLOS; SANTOS FARIA, RAQUEL. Coronavirus disease 2019 (COVID-19): updated evidence of comparative overview, diagnosis and treatments. REVISTA CEREUS, v. 12, p. 228-243, 2020.
- **9.** PACHECO, T. J. A.; SILVA, V. C. M.; **SOUZA, D. G.** . Nano COVID-19 Vaccines: the firsts RNA lipid nanoparticle vaccines being approved from history-Review. RESEARCH, SOCIETY AND DEVELOPMENT, v. 9, p. 1-9, 2020.
- **10.** PACHECO, T. J. A.; SILVA, F. M.; **SOUZA, D. G.**; SILVA, V. C. M.; FARIA, R. S. . The Landscape of Nanotechnology Strategies against Covid-19: Products and Diagnostics, Vaccines and Treatments. INTERNATIONAL JOURNAL OF DEVELOPMENT RESEARCH, v. 10, p. 42526-42531, 2020.
- 11. PIRES, JULIANA DE OLIVEIRA; ALBERTO, THAÍS PEREIRA; NEGREIROS, AMANDA SOUZA; OLIVEIRA, ALICE MENDES DE ; BORGES, KARLA NATYARA NOVAIS; **SOUZA, DANIELLE GALDINO DE**. Dificuldades enfrentadas na assistência de enfermagem à parada cardiorrespiratória em APH móvel: uma revisão narrativa da literatura. REVISTA RECIEN REVISTA CIENTÍFICA DE ENFERMAGEM, v. 10, p. 281-287, 2020.
- 12. ROSA, EDMILSON FERNANDES ; SILVA, SEBASTIÃO ANDRADE E ; **SOUZA, DANIELLE GALDINO DE** . Assistência de enfermagem humanizada em emergências traumáticas: uma revisão bibliográfica. Revista Recien Revista Científica de Enfermagem, v. 9, p. 11-17, 2019.
- 13. SOARES, ADRIANA CUNHA LIMA; BRASILEIRO, MARISLEI; SOUZA, DANIELLE GALDINO DE. Acolhimento com classificação de risco: atuação do enfermeiro na urgência e emergência. Revista Recien Revista Científica de Enfermagem, v. 8, p. 22-33, 2018.
- SOARES, ADRIANA CUNHA LIMA; BRASILEIRO, MARISLEI; **SOUZA, DANIELLE GALDINO DE**. Relato de experiência: estresse ocupacional no serviço de urgência e emergência vivenciado no interior do Estado do Pará. REVISTA RECIEN REVISTA CIENTÍFICA DE ENFERMAGEM, v. 8, p. 82-92, 2018.
- **15.** SILVA, DEJACY DIAS ; BRASILEIRO, MARISLEI ; **SOUZA, DANIELLE GALDINO DE** . Relação entre envelhecimento da população e o risco de quedas: revisão integrativa. Revista Recien Revista Científica de Enfermagem, v. 8, p. 28-38, 2018.
- **SOUZA, DANIELLE GALDINO DE**; SILVA, MARCIA LOPES DA ; TOMASI, MARINA ; FERREIRA, MILENE MARIA ; GUIDÃO, NITHYA DEYELLY BATISTA NEVES ; SILVA, SEBASTIÃO ANDRADE E . Assistência de enfermagem às crianças e adolescentes com insuficiência renal crônica: uma revisão integrativa da literatura. Revista Remecs Revista Multidisciplinar de Estudos Científicos em Saúde, v. 3, p. 28-37, 2018.

Livros publicados/organizados ou edições

1. PACHECO, T. J. A.; SOUZA, D. G. . Cloroquina na história da humanidade. 1. ed. São Paulo: Amazon Kindle, 2020. v. 1. 25p .

Capítulos de livros publicados

- **SOUZA, D. G.**; PACHECO, T. J. A.; SILVA, F. M.; LIMA, L. I.; FARIA, R. S. . Diabetes na pandemia de COVID-19: primeiros relatos de comorbidades em Wuhan, China. In: William de Jesus Ericeira Mochel Filho. (Org.). Legado Científico Brasileiro. 1ed.São Luís: Editora Pascal, 2020, v. 2, p. 363-370.
- Pacheco, Thyago José Arruda; SOUZA, DANIELLE GALDINO DE; Faria, Raquel Santos; Andrade, Laise Rodrigues de. Hydroxychloroquine in fighting COVID-19: What led WHO to suspend clinical trial of drug. In: Alves, Gleica Soyan Barbosa; Oliveira, Eliene de. (Org.). Tópicos em Ciências da Saúde Volume 21. 1ed.Belo Horizonte MG: Editora Poisson, 2020, v. 21, p. 158-165

Resumos publicados em anais de congressos

- 1. SOUZA, D. G.; NOVAIS, C. U. I.; BORGES, M. B. S.; SILVA, S. A.; SANTOS, D. S.; LONGO, J. P. F. . Relato de experiência: a importância da nanotecnologia para a área de Enfermagem. In: IX Simpósio Internacional CEEN Unidade de Terapia Intensiva, 2019, Goiânia. Anais 2019 IX Simpósio Internacional CEEN. Goiânia: CEEN, 2019. v. 3. p. 1-400.
- 2.
 SOUZA, D. G.; BRASILEIRO, M. E. . PROPOSTA DE PROTOCOLO PARA ASSISTÊNCIA DE ENFERMAGEM NO ACOLHIMENTO À GESTANTE DE ALTO RISCO. In: III CONGRESSO DE CIÊNCIA E TECNOLOGIA DA PUC GOIÁS, 2017, Goiânia. Anais do III CONGRESSO DE CIÊNCIA E TECNOLOGIA DA PUC GOIÁS: a matemática está em tudo!. Goiânia: CPD PUC GOIÁS, 2017. p. 01-1087.

Apresentações de Trabalho

- **1. SOUZA, D. G.**. EFEITOS DA ADMINISTRAÇÃO INTRA-GÁSTRICA DE NANOEMULSÃO DE ÓLEO DE PEIXE EM MODELO EXPERIMENTAL DE FIBROSE PULMONAR: ASPECTOS MORFOFISIOLÓGICOS. 2020. (Apresentação de Trabalho/Seminário).
- **SOUZA, D. G.**; NOVAIS, C. U. I.; BORGES, M. B. S.; SILVA, S. A.; SANTOS, D. S.; LONGO, J. P. F. . Relato de experiência: a importância da nanotecnologia para a área de Enfermagem. 2019. (Apresentação de Trabalho/Simpósio).
- **3. SOUZA, D. G.**; SILVESTRE, F. A. . DIA MUNDIAL DE SEGURANÇA DO PACIENTE. 2019. (Apresentação de Trabalho/Conferência ou palestra).
- **SOUZA, DANIELLE GALDINO DE**. Rotinas acadêmicas de Enfermagem. 2018. (Apresentação de Trabalho/Conferência ou palestra).

Produção técnica

Redes sociais, websites e blogs

- **SOUZA, D. G.**. Sanar Saúde Enfermeiro concurseiro. 2020; Tema: Acolhimento x Humanização: qual sua importância no período gestacional?. (Blog).

Demais tipos de produção técnica

Eventos

Participação em eventos, congressos, exposições e feiras

- 1. I Jornada de Avaliação e Tratamento de Feridas: Atualidades e Desafios, on-line. 2021. (Outra).
- 2. VI CONGRESSO DE CIÊNCIA E TECNOLOGIA DA PUC GOIÁS Inteligência Artificial: a nova fronteira da ciência brasileira. 2020. (Congresso).
- 3. Encontro Nacional de Pesquisa em Oncologia.NANOPARTÍCULA LIPÍDICA SÓLIDA CONTENDO CURCUMINA E SEU EFEITO NA VIABILIDADE CELULAR DE LINHAGENS TUMORAIS. 2019. (Encontro).
- **4.** I Congresso Brasileiro de Nanomedicina. 2019. (Congresso).
- 5. I Congresso Internacional de Farmacologia Molecular Aplicada. 2019. (Congresso).
- **6.** IX SIMPÓSIO INTERNACIONAL CEEN UNIDADE DE TERAPIA INTENSIVA.Relato de experiência: a importância da nanotecnologia para a área de Enfermagem. 2019. (Simpósio).
- **7.** Métodos Alternativos ao uso de animais em pesquisa reconhecidos no Brasil. 2019. (Oficina).
- **8.** Pipetas Rainin: boas práticas de pipetagem para resultados consistentes. 2019. (Seminário).
- 9. III CONGRESSO DE CIÊNCIA E TECNOLOGIA DA PUC GOIÁS. PROPOSTA DE PROTOCOLO PARA ASSISTÊNCIA DE ENFERMAGEM NO ACOLHIMENTO À GESTANTE DE ALTO RISCO. 2017. (Congresso).
- **10.** VII SIMPÓSIO INTERNACIONAL CEEN, EM UNIDADE DE TERAPIA INTENSIVA, NEONATAL E PEDIÁTRICA E ADULTO/SEGURANÇA E TECNOLOGIA NA ASSISTENCIA DE ENFERMAGEM. 2017. (Simpósio).

